【裁判字號】    90,台上,1894
【裁判日期】    901025
【裁判案由】    損害賠償
【裁判全文】
最高法院民事裁定                                九十年度台上字第一八九四號
    上  訴  人  台北縣淡水地政事務所
    法定代理人  鄭文瑛
    訴訟代理人  王寶蒞律師
    被 上訴 人  甲○○
                乙○○
右當事人間請求損害賠償事件，上訴人對於中華民國九十年五月十五日台灣高等法院
第二審判決（八十九年度上更(一)字第二九二號），提起上訴，本院裁定如左：
    主  文
上訴駁回。
第三審訴訟費用由上訴人負擔。
    理  由
按對於第二審判決上訴，非以其違背法令為理由，不得為之，民事訴訟法第四百六十
七條定有明文。依同法第四百六十八條規定，判決不適用法規或適用不當者，為違背
法令。而判決有同法第四百六十九條所列各款情形之一者，為當然違背法令。是當事
人提起上訴，如依民事訴訟法第四百六十八條規定，以第二審判決有不適用法規或適
用法規不當為理由時，其上訴狀或理由書應有具體之指摘，並揭示該法規之條項或其
內容。若係成文法以外之法則，應揭示該法則之旨趣。倘為司法院解釋、或本院之判
例，則應揭示該判解之字號或其內容。如以民事訴訟法第四百六十九條所列各款情形
為理由時，其上訴狀或理由書，應揭示合於該條款之事實。上訴狀或理由書如未依此
項方法表明，或其所表明者，顯與上開法條規定之情形不相合時，即難認為已對第二
審判決之違背法令有具體之指摘，其上訴自難認為合法。本件上訴人對第二審判決提
起上訴，雖以該判決違背法令為由，惟核其上訴理由狀所載內容，徒就原審取捨證據
、認定事實之職權行使所論斷：被上訴人甲○○、乙○○原分別登記為債務人紀萬定
所有系爭土地之第三順位、第四順位抵押權人。由於上訴人土地重劃作業疏失，漏未
將訴外人柯慶福前已於系爭土地上設定之第三順位抵押權轉載於土地登記簿上，致系
爭土地於強制執行拍賣後分配價金時，因該柯慶福之第三順位抵押權存在，使被上訴
人等對紀萬定之債權有部分無法受償而受短少分配之損害。上訴人辯稱被上訴人等對
紀萬定之債權仍屬存在，並未受有損害云云，徵諸紀萬定所有之其他不動產，均經他
人設定高額抵押權，已無殘存價值，且其投資之公司或已解散或為虧損，亦無法供被
上訴人等之債權求償。上訴人所辯即不足採。是被上訴人等依土地法第六十八條第一
項規定，請求上訴人賠償損害，應予准許等情，指摘為不當，並就原審已論斷者，泛
言未論斷或理由矛盾，而未具體表明究有如何合於不適用法規、適用法規不當、或民
事訴訟法第四百六十九條所列各款之事實，難認對該判決之如何違背法令已有具體之
指摘。依首揭說明，應認其上訴為不合法。
據上論結，本件上訴為不合法。依民事訴訟法第四百八十一條、第四百四十四條第一
項、第九十五條、第七十八條，裁定如主文。
中      華      民      國     九十     年      十      月    二十五    日
                              最高法院民事第七庭
                                  審判長法官  蘇  茂  秋
                                        法官  徐  璧  湖
                                        法官  朱  建  男
                                        法官  曾  煌  圳
                                        法官  李  慧  兒
      右正本證明與原本無異
                                              書  記  官
中      華      民      國     九十     年     十一     月      六      日


司法院資訊處製作；財團法人民間司法改革基金會備份。
